臺灣臺南地方法院刑事判決　　　　　　　94年度交易字第70號
公　訴　人　臺灣臺南地方法院檢察署檢察官
被　　　告　甲○○
選任辯護人　李合法律師
　　　　　　趙培皓律師
上列被告因過失傷害案件，經檢察官提起公訴（94年度偵字第
2949號），被告就犯罪事實為有罪之陳述，經本院裁定進行簡式
審判程序，本院判決如下：
    主  文
甲○○因過失傷害人，處有期徒刑肆月，如易科罰金，以參佰元
折算壹日。
    事  實
一、甲○○考領有聯結車職業駕駛執照，其於民國93年9月15日
    晚上10時40分許，駕駛牌照號碼9970-GK號自用小客車，沿
    臺南縣永康市○○○路內測快車道，由西向東行駛，至該路
    63號前安全島缺口，欲迴車沿中正北路由東向西行駛，理應
    注意汽車迴車前，應暫停並顯示左轉燈光或手勢，看清無來
    往車輛，始得迴轉，且依當時情形係天候晴、夜間有照明、
    柏油路面、乾燥且無缺陷、視距良好，又無不能注意之情事
    ，其竟疏於注意看清有無來往車輛，即貿然迴車，適有乙○
    ○於引食用藥酒燉雞後（血液中酒精濃度251.3MG/DL，換算
    為吐氣所含酒精濃度為每公升1.25毫克，其所涉酒後駕車之
    公共危險罪嫌部分，業經檢察官以94年度偵字第2906號起訴
    書提起公訴）騎乘牌照號碼XHS-903號重型機車，沿中正北
    路機車道由東向西行駛至該處，見甲○○突然迴車，其煞閃
    不及，9970-G K號自用小客車之右後側遂擦撞XHS-903號重
    型機車左側把手，致乙○○人車倒地，受有左股骨轉子下骨
    折、右外耳道外傷、右側多處肋骨骨折等傷害。經甲○○向
    警報案，並於未被有偵查犯罪職權之機關或公務員發覺前，
    主動向到現場處理之員警坦承肇事，自首而接受裁判。
二、案經乙○○訴請臺灣臺南地方法院檢察署檢察官偵查起訴。
    理  由
一、本件係經被告甲○○於準備程序當庭表示認罪，而經本院裁
    定以簡式審判程序加以審理，則依據刑事訴訟法第273條之
    2、第159條第2項之規定，不適用傳聞法則有關限制證據能
    力之相關規定，合先敘明。
二、上揭犯罪事實，業據被告甲○○於警詢及偵、審中坦承不諱
    ，核與告訴人乙○○指訴之情節之情節相符，並有道路交通
    事故調查報告表（一）、（二）、道路交通事故現場圖、告
    訴人乙○○之診斷證明書3份及現場照片15張附卷可稽。按
    汽車迴車前，應暫停並顯示左轉燈光或手勢，看清無來往車
    輛，始得迴轉，道路交通安全規則第106條第5款定有明文。
    被告甲○○自應注意遵守上開規定，且依當時情形天候晴、
    夜間有照明、柏油路面乾燥、無缺陷、視距良好，有上開道
    路交通事故調查報告表及現場照片可稽，客觀上並無被告不
    能注意之情形，詎其竟疏於注意，以致發生本件車禍，被告
    就本件車禍之發生顯有過失，應無疑義，其過失行為與告訴
    人林家琪受有上開傷害間，並有相當因果關係。本件車禍肇
    事責任經臺灣省臺南區車輛行車事故鑑定委員會鑑定結果，
    固認為「甲○○南駕駛小客車，迴轉未注意來往車輛，為肇
    事原因，乙○○酒醉駕駛普通重行機器腳踏車，未注意車前
    狀況，同為肇事原因」，有該會93年12月8日南鑑字第93156
    3號鑑定意見書一份附卷可稽。惟查告訴人乙○○雖係酒醉
    後駕車，有酒精測定紀錄表1紙可參，然被告於警詢時已供
    稱肇事地點係「在中正北路63號前（東向西）汽車專用道外
    側車道（按即機車道）。我聽到一聲碰撞後，隨即將車子停
    靠路邊，下車察看，發現乙○○倒在汽車專用道之外側車道
    上」等語，核與現場圖所示機車係橫倒在機車道與路邊之界
    線上（機車前輪在路邊，機車後輪在機車道）之情況相符，
    足見告訴人係在機車道上行駛。再者，被告在迴車前本應暫
    停並顯示左轉燈光，並應看清無來往車輛始得迴轉，詎被告
    未詳細注意確定沒有來車即貿然迴轉，復於迴轉時侵入路權
    優先歸屬告訴人之機車道（該機車道有標明機車優先行駛）
    ，而擦撞告訴人之機車左側把手，告訴人本來在機車道上信
    賴機車道係機車優先通行之情況中正常行進中，在突然而來
    之被告迴車侵入機車道之情況下無法應變才發生本件車禍，
    自不得以此任意指摘其未注意車前狀況，又本件車禍之發生
    ，即使在告訴人非酒醉駕駛機車之情形，於猝不及防之下，
    仍會發生，是本件車禍之發生與告訴人酒醉駕駛機車間，並
    無相當因果關係。準此，上開鑑定委員會認「乙○○酒醉駕
    駛普通重行機器腳踏車，未注意車前狀況，同為肇事原因」
    之鑑定意見即不可採，本件車禍肇事責任應歸責於被告。綜
    上所述，事證明確，被告之過失犯行洵堪認定。
三、核被告甲○○所為，係犯刑法第284條第1項前段之過失傷害
    罪。被告於肇事犯罪後，未被有偵查權之公務員或機關發覺
    前，向警自首坦承犯行，進而接受裁判，有警詢筆錄可稽，
    應依刑法第62條前段規定減輕其刑。審酌被告之品行、生活
    狀況、智識程度、告訴人受傷非輕、被告因過失造成本件車
    禍後尚未與告訴人成立民事和解，以及其於肇事後坦承犯行
    、態度良好等一切情狀，爰量處如主文所示之刑，並諭知易
    科罰金之折算標準，以示懲儆。
據上論斷，應依刑事訴訟法第273條之1第1項、第299條第1項前
段，刑法第284條第1項前段、第41條第1項前段、第62條前段，
罰金罰鍰提高標準條例第1條前段、第2條，判決如主文。
本案經檢察官丙○○到庭執行職務
中　　華　　民　　國　　94　　年　　12　　月　　22　　日
　　　　　　　　　刑事第七庭    法　官　林勝利
以上正本證明與原本無異。
如不服本判決，應於判決送達後10日內，向本院提出上訴狀。
　　　　　　　　　　　　　　　　書記官　陳金堂
中　　華　　民　　國　　94　　年　　12　　月　　22　　日
附錄本案論罪科刑法條全文：
中華民國刑法第284條
(過失傷害罪)
因過失傷害人者，處6月以下有期徒刑、拘役或500元以下罰金；
致重傷者，處1年以下有期徒刑、拘役或500元以下罰金。
從事業務之人，因業務上之過失傷害人者，處1年以下有期徒刑
、拘役或1000元以下罰金，致重傷者，處3年以下有期徒刑、拘
役或2000元以下罰金。
